【裁判字號】    98,易,1486
【裁判日期】    980527
【裁判案由】    傷害
【裁判全文】
臺灣臺中地方法院刑事判決              98年度易字第1486號
公  訴  人  臺灣臺中地方法院檢察署檢察官
被      告  庚○○
                      弄21號.
            丁○○
            戊○○
            甲○○
            丙○○
上列被告因傷害案件，經檢察官提起公訴（97年度偵字第17304號）
，本院判決如下：
    主    文
本件公訴不受理。
    理    由
一、公訴意旨略以：庚○○與柯榮華係男女朋友關係，2 人之前
    共同居住在柯榮華所有位在臺中市○○路○段162號6 樓之住
    處，因該房屋為債權人聯邦商業銀行股份有限公司向臺灣臺
    中地方法院聲請拍賣，且於民國96年7 月12日，由己○○得
    標。庚○○與己○○因上址房屋停車位問題迭生糾紛，於96
    年10月28日晚間，庚○○夥同另名真實姓名年籍不詳、綽號
    「阿兄」之男子，共同前往己○○位在臺中市○○街35號之
    住處，欲找己○○討論上開停車位之問題，己○○遂撥打電
    話予乙○○，請其一同前來商討相關事宜，雙方因討論停車
    位問題發生口角爭執，庚○○竟撥打電話予綽號「阿瑞」之
    男子，請其帶人前來助陣，丁○○、戊○○、甲○○、丙○○及其他不詳之人共約2 、30餘人，於同日晚間10時30分許
    ，抵達臺中市○○街35號前，並與庚○○及綽號「阿兄」之
    男子共同基於傷害人身體之犯意聯絡，在庚○○之指示下，
    丁○○、戊○○、甲○○、丙○○及其他不詳之男子共同出
    手毆打己○○及乙○○，致己○○受有臉部、頭部、肩膀及
    背部紅腫瘀血等傷害（傷害部分未具告訴）；乙○○則受有
    背部紅斑、臀部紅腫等傷害，因認庚○○、丁○○、戊○○
    、甲○○、丙○○均涉犯刑法第277條第1項傷害罪嫌。
二、按告訴乃論之罪，告訴人於第一審辯論終結前得撤回其告訴
    ，又告訴經撤回者，應諭知不受理之判決，並得不經言詞辯
    論為之，刑事訴訟法第238條第1項、第303條第3款、第 307
    條分別定有明文。
三、查本件告訴人乙○○告訴被告庚○○、丁○○、戊○○、甲○○、丙○○等傷害案件，起訴書認係犯刑法第277條第1項
    之傷害罪，依同法第287條前段之規定，須告訴乃論。茲據
    告訴人乙○○當庭撤回其告訴，依照上開說明，本件爰不經
    言詞辯論，諭知不受理之判決。
據上論斷，應依刑事訴訟法第303條第3款、第307條，判決如主
文。
中    華    民    國    98    年    5     月    27    日
                  刑事第五庭    法  官 唐光義
以上正本證明與原本無異。
如不服本判決應於收受判決後10日內向本院提出上訴書狀，並應
敘述具體理由；其未敘述上訴理由者，應於上訴期間屆滿後20日
內向本院補提理由書（均須按他造當事人之人數附繕本）「切勿
逕送上級法院」。
                                書記官 黃聖心
中    華    民    國    98    年    5    月    27    日


司法院資訊處製作；財團法人民間司法改革基金會備份。
